【裁判字號】    90,裁,910
【裁判日期】    901108
【裁判案由】    聲請停止執行
【裁判全文】
最  高  行  政  法  院  裁  定                      九十年度裁字第九一○號
    抗  告  人    新品瓦斯安全設備股份有限公司
    代  表  人    乙○○
    抗  告  人    保你家國際事業股份有限公司
    代  表  人    丙○○
    抗告人        甲○○
    兼共同送達代收人
右抗告人因與行政院公平交易委員會間聲請停止執行事件，對臺北高等行政法院中華
民國九十年九月二十七日九十年度停字第七十七號裁定，提起抗告。本院裁定如左︰
    主  文
抗告駁回。
抗告訴訟費用由抗告人負擔。
    理  由
一、按確認行政處分無效之訴訟，須已向原處分機關請求確認其無效未被允許，或經
    請求後於三十日內不為確答者，始得向高等行政法院提起之。又原告之訴在法律
    上顯無理由者，不得聲請停止執行，行政訴訟法第六條第二項、第四項、第一百
    十六條第二項但書分別定有明文。故原告提起之確認行政處分無效之訴訟，如未
    依行政訴訟法第六條第二項規定向原處分機關請求確認其無效，即逕向高等行政
    法院提起，依同法第一百零七條第一項第十款規定應予駁回者，應不得依同法第
    一百十六條第二項前段規定聲請停止執行。
二、本件抗告人於原審聲請意旨：相對人九十年九月十九日公處字第一三九號處分書
    （以下稱原處分），認抗告人假藉瓦斯安全檢查及瓦斯防災宣導名義，且藉經銷
    商及業務員提供引人錯誤之行銷資訊及方法欺罔消費者等行為，達行銷瓦斯器材
    之目的，為足以影響交易秩序之欺罔行為，違反公平交易法第二十四條規定等情
    ，處抗告人自處分書送達之次日起，應立即停止前項違法行為，及新臺幣（以下
    同）二千萬元罰鍰，並限於文到十五日內繳納，逾期拒不繳納者，即依行政執行
    法第十一條規定移送行政執行處強制執行。抗告人認原處分具有重大明顯之瑕疵
    ，且已逾越權限，當然自始無效，抗告人符合即受確認判決法律上利益要件，依
    法不需先經訴願程序，即得提起行政訴訟；又被告限制專利著作物正當營業，已
    構成犯罪，業已提起確認訴訟，請准停止原處分之執行云云。
三、原審以：依抗告人於原審聲請意旨及所提出之證物觀之，抗告人前並未先向相對
    人請求確認原處分無效，即逕行向原審提起確認行政處分無效之本案訴訟，原審
    認本案訴訟為不合法，以九十年度訴字第五六八八號裁定駁回在案。抗告人提起
    之本案訴訟既不合法，其聲請即與行政訴訟法第一百十六條第二項前段之規定不
    合；另抗告人所提出之九十年九月二十四日（九○）新品董字第○九一七號緊急
    請求書（第二次），核係請求撤銷原處分，尚難認已踐行上開確認之程序，因認
    抗告人之聲請顯無理由，予以駁回。揆之首開規定及說明並附卷之原審九十年度
    訴字第五六八八號裁定，並無不合。
四、抗告人不服原裁定，提起抗告意旨略以：由抗告人於九十年九月十日（九○）新
    品董字第○九○○五號函，足認抗告人前已為原處分無效之主張，非未踐行確認
    之程序云云。惟觀之抗告人所提出之九十年九月十日（九○）新品董字第○九○
    ○五號函，其意旨為請求撤銷原處分；又抗告人於九十年十月四日、五日所具提
    出於原審之書狀，仍再次陳明「請求被告機關撤銷九十年九月六日非法決議．．
    ．被告（即本件相對人）不允諾『撤銷』有誤處分」，顯見抗告人前係向相對人
    請求撤銷原處分，而非請求確認原處分為無效。抗告人於本案訴訟經原審以未先
    請求相對人確認原處分無效即逕行起訴，為不合法，而予裁定駁回後，始更易前
    詞，謂其原係向相對人請求確認原處分無效云云，並非可取。況原審駁回前開本
    案訴訟之裁定，並未經廢棄，亦不足推翻本案訴訟係起訴不合法之認定。綜上所
    述，本件抗告人所述，尚非可採，其請求廢棄原裁定，為無理由，應予駁回。
據上論結，本件抗告為無理由，依行政訴訟法第二百七十二條、第一百零四條、民事
訴訟法第四百九十二條第一項、第九十五條、第七十八條、第八十五條第一項前段，
裁定如主文。
中      華      民      國      九十     年     十一     月      八     日
                    最 高 行 政 法 院  第 四 庭
                                審 判 長 法  官      葉  振  權
                                         法  官      蔡  進  田
                                         法  官      吳  錦  龍
                                         法  官      劉  鑫  楨
                                         法  官      吳  明  鴻
右  正  本  證  明  與  原  本  無  異
                                         法院書記官  阮  桂  芬
中      華      民      國      九十      年      十一      月     八   日


司法院資訊處製作；財團法人民間司法改革基金會備份。
